臺灣高等法院臺中分院刑事判決　　　　　　　　　　九十四年度上訴字第五二一號
　　上　訴　人
　　即　被　告　乙○○原名周.
右上訴人因違反毒品危害防制條例案件，不服臺灣彰化地方法院九十三年度訴字第一
七０八號中華民國九十三年十二月三十一日第一審判決（起訴案號：臺灣彰化地方法
院檢察署九十三年度毒偵字第二九一八、四二六二號，暨移
字第四五八九號、九十四年度毒偵字第二四二號），提起上訴，本院判決如左：
    主      文
原判決撤銷。
乙○○連續施用第一級毒品，累犯，處有期徒刑壹年。扣案之第一級毒品海洛因壹包
（毒品淨重零點貳貳公克，包裝袋重零點貳壹公克）、海洛因貳包（毒品淨重零點肆
貳公克，包裝袋重零點伍肆公克）、海洛因壹包（毒品淨重零點壹零公克，包裝袋重
零點參貳公克）均沒收銷燬之，塑膠袋貳只、注射針筒壹支沒收。
    事      實
一、乙○○曾因竊盜案件，經本院以八十七年度上易字第三○三七號判決處有期徒刑
    十月確定，於民國八十八年十二月二十一日（公訴意旨誤為同年月二十二日）執
    行完畢。另因施用毒品案件，經原審法院以八十七年度毒聲字第九三號裁定送勒
    戒處所觀察、勒戒後，認無繼續施用毒品之傾向，於八十七年七月四日執行完畢
    釋放，同日由臺灣彰化地方法院檢察署檢察官以八十七年度偵字第四五八九號不
    起訴處分確定；再因施用毒品案件，經原審法院以八十八年度毒聲字第九四二號
    裁定送勒戒處所觀察、勒戒後，亦認無繼續施用毒品之傾向，於八十八年三月二
    十一日由臺灣彰化地方法院檢察署檢察官以八十八年度偵字第一六○八號不起訴
    處分確定，於八十八年三月三十日執行完畢釋放；又因施用毒品案件，經國防部
    中部地方軍事法院以八十九年臺裁字第○八三號裁定送戒治處所施以強制戒治一
    年，再由該院以九十年臺裁字第○二二號裁定停止戒治，於九十年三月二十七日
    釋放，所餘戒治期間付保護管束，至九十年十月二十三日執行完畢，並由該院以
    九十一年臺判字第○四一號判決處有期徒刑七月確定，於九十三年三月二十八日
    執行完畢。詎乙○○於前開強制戒治及竊盜案件所處有期徒刑執行完畢釋放後五
    年內，仍不知悔改，復基於概括犯意，自九十三年八月十七日下午四或五時許起
    ，至九十四年一月五日止，在彰化縣溪湖鎮肉品市場旁之舊濁水溪畔、彰化縣埔
    鹽鄉○○村○○路三十號旁車庫內及在其彰化縣埔鹽鄉○○村○○路住處等地，
    連續施用第一級毒品海洛因多次。嗣於九十三年八月十八日下午二時四十分許，
    在彰化縣溪湖鎮○○路、太平街口為警查獲，並扣得第一級毒品海洛因一包（毒
    品淨重零點二二公克，包裝袋重零點二一公克）及其所有供施用第一級毒品海洛
    因之塑膠袋二只；又於九十三年十一月六日下午三時三十分許，在彰化縣埔鹽鄉
    ○○村○○路三十號旁空屋內為警執行搜索而查獲，並扣得其所有供施用第一級
    毒品海洛因之注射針筒一支。又於九十三年十一月二十六日上午十時許，在彰化
    縣溪湖鎮○○街四十三巷口為警查獲，並扣得第一級毒品海洛因一包（毒品淨重
    零點一○公克，包裝袋重零點三二公克）；再於九十四年一月六日下午三時十分
    許，在彰化縣溪湖鎮○○路與西環路口為警查獲，並扣得第一級毒品海洛因二包
    （毒品淨重零點四二公克，包裝袋重零點五四公克）。
二、案經彰化縣警察局溪湖分局報告臺灣彰化地方法院檢察署檢察官偵查起訴，暨移
    送併辦。
    理      由
一、右揭犯罪事實，業據被告乙○○分別於偵查中及原審法院、本院審理時坦承不諱
    ，且其被查獲後為警採集之尿液，經送請彰化縣衛生局檢驗結果，呈嗎啡（海洛
    因施用入人體後，水解還原成嗎啡，再循嗎啡之代謝方式排出體外）陽性反應，
    有彰化縣衛生局煙毒尿液檢驗成績書四紙在卷可按。又扣案之白色粉末經送法務
    部調查局鑑驗結果，確為第一級毒品海洛因無訛，有該局鑑定通知書三紙附卷可
    憑，並有被告所有之上開該第一級毒品海洛因、塑膠袋二只、注射針筒一支扣案
    可資佐證，被告之自白堪以採信。本件事證明確，被告犯有施用毒品之犯行應堪
    認定。
二、按海洛因屬毒品危害防制條例第二條第二項第一款所定之第一級毒品，被告施用
    第一級毒品海洛因多次，核其所為，均係犯該條例第十條第一項之施用第一級毒
    品罪。被告施用毒品前後持有毒品之低度行為，應為施用毒品之高度行為所吸收
    ，不另論罪。被告多次施用毒品犯行，時間緊接，方法相同，觸犯構成要件相同
    之罪名，顯係基於概括犯意為之，應依刑法第五十六條連續犯規定論以一罪，並
    加重其刑。查被告曾因竊盜案件，經本院以八十七年度上易字第三○三七號判決
    處有期徒刑十月確定，於八十八年十二月二十一日（公訴意旨誤為同年月二十二
    日）執行完畢，此有臺灣高等法院被告全國前案紀錄表可憑（本院卷第五、六、
    十頁），其受有期徒刑之執行完畢，五年內再犯有期徒刑以上之罪，為累犯，應
    依刑法第四十七條規定遞加重其刑。另被告經移送併案部分，均未經起訴，惟此
    未據起訴部分，與起訴有罪部分有連續犯之裁判上一罪關係，本院自得一併審究
    。原審認上訴人罪證明確，予以論罪科刑，固非無見，惟查原審未及就併案之施
    用部分，加以審酌，尚有未洽。被告乙○○上訴意旨指摘原判決量刑過重為不當
    ，雖為無理由，惟原審法院判決既有可議，自應由本院將原判決撤銷改判。爰審
    酌被告前有施用毒品前科，屢屢施用毒品之期間、動機、目的、方法、不知珍惜
    身體，犯罪所生危害，及犯後坦承犯行，態度良好等一切情狀，量處如主文第二
    項所示之刑，以示懲處。扣案之如主文所示之第一級毒品海洛因四包，與顯然無
    法析離應視為查獲之毒品之包裝袋，應依毒品危害防制條例第十八條第一項前段
    沒收銷燬之；扣案之塑膠袋二只、注射針筒一支為被告所有，且為供本案犯罪所
    用之物，業據其供承在卷，應依刑法第三十八條第一項第二款沒收。
據上論結，應依刑事訴訟法第三百六十九條第一項前段、第三百六十四條、第二百九
十九條第一項前段、毒品危害防制條例第十條第一項、第十八條第一項前段，刑法第
十一條前段、第五十六條、第四十七條、第三十八條第一項第二款，判決如主文。
本案經檢察官甲○○到庭執行職務。
中      華      民      國      九十四     年     四      月     六     日
                                臺灣高等法院臺中分院刑事第二庭
                                      審判長法  官  蕭  錦  鍾
                                            法  官  方  艤  駐
                                            法  官  胡  森  田
右正本證明與原本無異。
如不服本判決應於收受送達後十日內向本院提出上訴書狀，其未敘述上訴之理由者並
得於提起上訴後十日內向本院補提理由書（均須按他造當事人之人數附繕本）。
                                            書記官  廖  次  芬
中      華      民      國      九十四     年     四      月     七     日
附錄本案論罪科刑法條全文：
毒品危害防制條例第十條第一項：
施用第一級毒品者，處六月以上五年以下有期徒刑。
                                                                        Ｒ
